# 请教陈老师：关于合并报表第二年

提问人：gotoschool_ 时间：2023-01-01 18:44:
请教陈老师：
合报在编制第二年的调整抵消分录时，为什么要先抄第一年的分录？

回答人：chenyiwei
正常情况下，在账务处理中，是在上年度账务处理形成的本年度年初余额的基础上继续对本期发生额进行账务处理，以前年度的账务处理结果已经体现在本期期初余额中，因此不用重复编制以前年度的分录。
但合并报表的编制是在母子公司各自的个别报表基础上编制的，以前年度的抵销分录并未过录到母子公司各自报表中，合并报表的结果也是只有通过合并底稿编制才能做出来。即，由于作为合并报表编制基础的母子公司个别报表中并未体现前期抵销的影响，所以每年编制抵销分录时首先要把上年度抵销分录的影响延续到本年，重新编制年初的合并结果后，才能在此基础上对本年度的新发生额进行抵销处理。